【裁判字號】    89,上易,1801
【裁判日期】    890913
【裁判案由】    毒品危害防制條例
【裁判全文】
臺灣高等法院臺南分院刑事判決          八十九年度上易字第一八一號  Ａ
      上  訴  人
      即  被  告  甲  ○  ○
右上訴人因違反毒品危害防制條例案件，不服臺灣雲林地方法院八十九年度易字第三
○○號中華民國八十九年九月十三日第一審判決（起訴案號：臺灣雲林地方法院檢察
署八十九年度毒偵字第二三號），提起上訴，本院判決如左：
      主      文
上訴駁回。
      事      實
一、甲○○前因違反麻醉藥品管理條例等案件，經判決確定後定執行刑六年十月而入
    監執行，於民國 (下同）八十四年間假釋後，於假釋中付保護管束期間，先因過
    失致死罪經台灣彰化地方法院以八十五年度交訴字第一四一號判處有期徒刑六月
    ，並於民國八十六年四月十八日易科罰金執行完畢，再因施用毒品案件，經依台
    灣高等法院台中分院裁定送觀察、勒戒後，認無繼續施用毒品之傾向，由該院於
    八十七年十一月二十四日以八十七年度上易字第二二八七號判決免刑確定，然甲
    ○○又於八十八年一月二十九日二十時前四日內某時，在其彰化縣員林鎮○○路
    一三八巷十三號住處，將第二級毒品安非他命（下稱安非他命）用火燒烤成煙以
    玻璃管施用一次。嗣於八十八年一月二十九日二十時許在其彰化縣員林鎮○○路
    一三八巷十三號住處與其妻王素琴、其子洪堯卿為警查獲（王素琴、洪堯卿施用
    毒品部分另案處理），並扣得甲○○所有之安非他命一包、玻璃管一支。經台灣
    彰化地方法院以八十八年度毒聲字第四四二號裁定送觀察、勒戒後，因認有繼續
    施用毒品之傾向，該院再以八十八年度毒聲字第九一０號裁定入戒治處所施以強
    制戒治。
二、案經彰化縣警察局員林分局報請臺灣彰化地方法院檢察署檢察官呈請台灣高等法
    院檢察署檢察長移轉台灣雲林地方法院檢察署檢察官偵查起訴。
      理      由
一、訊據上訴人即被告甲○○於偵審時已坦承：伊於右開時地為警查獲前幾天有吸安
    非他命之事實不諱，且被告為警查獲時所採集之尿液，經鑑驗結果有甲基安非他
    命陽性反應，此有彰化縣衛生局煙毒尿液檢驗成績書一紙在卷可稽，並有安非他
    命一包、玻璃管一支扣案可資佐證。依卷附之行政院衛生署藥物食品檢驗局八十
    一年二月八日（八一）藥檢壹字第００一一五六號函意旨所示，被告為警查獲前
    四日內，應曾施用安非他命。被告前因施用毒品案件，經台灣高等法院台中分院
    裁定送觀察、勒戒後，認無繼續施用毒品之傾向，由該院於八十七年十一月二十
    四日以八十七年度上易字第二二八七號判決免刑確定，復因犯施用毒品案件，經
    依台灣彰化地方法院八十八年度毒聲字第四四二號裁定送觀察、勒戒後，認有繼
    續施用毒品之傾向，復依該院八十八年度毒聲字第九一０號裁定送台灣雲林戒治
    所施以強制戒治，此有上開各案之刑事判決及裁定附卷足憑。本件事證明確，被
    告二犯施用安非他命之犯行堪予認定。
二、核被告所為，係犯毒品危害防制條例第十條第二項之施用第二級毒品罪。其持有
    安非他命之低度行為，為施用之高度行為所吸收，不另論罪。被告前因過失致死
    案件，經台灣彰化地方法院以八十五年度交訴字第一四一號判處有期徒刑六月並
    確定在案，甫於八十六年四月十八日易科罰金執行完畢，有台灣高等法院被告全
    國前案紀錄表一份在卷可按，其於五年內再犯本件有期徒刑以上之罪，為累犯，
    應依刑法第四十七條之規定，加重其刑。原審以被告罪證明確，因予適用毒品危
    害防制條例第十條第二項、刑法第十一條前段、刑法第四十七條，並審酌被告因
    施用毒品前科累累，為警查獲時尚飾詞否認，然施用毒品乃自戕行為及其犯罪之
    動機、目的、手段、次數等情狀，量處被告有期徒刑壹年，並說明因警方於前揭
    時地所扣得之安非他命一包及玻璃管一支，固經被告自承為其所有並曾使用過，
    然上開安非他命一包業經台灣彰化地方法院以八十八年度員簡字第二一二號沒收
    銷燬之，連同玻璃管一支業由台灣彰化地方法院檢察署檢察官分別沒收銷燬及廢
    棄，認上開扣案之安非他命一包及玻璃管一支既已滅失，無從依法宣告沒收。本
    院經核原判決認事用法，並無不合，量刑亦稱妥適。被告上訴意旨，空言指摘原
    判決量刑太重，為無理由，應予駁回。
據上論結，應依刑事訴訟法第三百六十八條，判決如主文。
本案經檢察官羅清溪到庭執行職務。
中    華    民    國      八十九      年      十一      月      十六    日
                                  臺灣高等法院臺南分院刑事第四庭
                                      審判長法官  陳    義    仲
                                            法官  宋    明    蒼
                                            法官  蔡    崇    義
右正本證明與原本無異。
不得上訴。
                                      法院書記官  李    育    儒
中    華    民    國      八十九      年      十一      月      十八    日
附錄本案論罪科刑法條全文：
毒品危害防制條例第十條第二項
施用第二級毒品者，處三年以下有期徒刑。


司法院資訊處製作；財團法人民間司法改革基金會備份。
